【裁判字號】    97,訴,3457
【裁判日期】    970919
【裁判案由】    毒品危害防制條例
【裁判全文】
臺灣臺中地方法院刑事判決              97年度訴字第3457號
公  訴  人  臺灣臺中地方法院檢察署檢察官
被      告  甲○○
                    （現另案在臺灣臺中監獄執行中）
上列被告因違反毒品危害防制條例案件，經檢察官提起公訴（97
年度毒偵字第3849號），經本院合議庭裁定改依簡式審判程序審
理，判決如下：
    主    文
甲○○施用第一級毒品，累犯，處有期徒刑壹年；又施用第二級
毒品，累犯，處有期徒刑陸月。應執行有期徒刑壹年參月。
    犯罪事實及理由
一、犯罪事實：甲○○前於民國90年間，因施用毒品案件，經本
    院以90年度毒聲字第307號裁定送觀察、勒戒後，認有繼續
    施用毒品之傾向，經本院以90年度毒聲字第3293號裁定令入
    戒治處所施以強制戒治1年，嗣因其強制戒治成效經評定合
    格，經本院以90年度毒聲字第5766號裁定停止戒治，所餘期
    間付保護管束，於90年12月28日釋放，於91年7月5日強制戒
    治交付保護管束期滿執行完畢，由臺灣臺中地方法院檢察署
    檢察官於91年7月11日以91年度戒毒偵字第306號不起訴處分
    確定。於前開強制戒治執行完畢釋放後5年內之94年間，因
    施用毒品案件，經本院以94年度訴字第1236號就施用第一級
    毒品部分判處有期徒刑11月，就施用第二級毒品部分判處有
    期徒刑6月，應執行有期徒刑1年3月確定；於95年間，復因
    施用毒品案件，經本院以95年度訴字第51號就施用第一級毒
    品部分判處有期徒刑1年，就施用第二級毒品部分判處有期
    徒刑7月，應執行有期徒刑1年3月確定；於95年間，因竊盜
    案件，經本院以95年度中簡字第1614號判處有期徒刑3月確
    定，前開於95年間所犯之施用毒品、竊盜案件，經本院裁定
    減刑為有期徒刑6月、3月又15日、1月又15日，應執行有期
    徒刑8月又15日確定，上揭案件經接續執行，於96年7月18日
    執行完畢出監。惟猶不知戒絕，分別基於施用第一級毒品海
    洛因、第二級毒品甲基安非他命之犯意，於97年4月2日晚間
    某時，在臺中縣大雅鄉忠義村某公廁內，以將海洛因摻入水
    中溶解後，以針筒中注射之方式，施用第一級毒品海洛因1
    次；另以將甲基安非他命置於玻璃球內，以火燒烤，使之產
    生煙霧，再以口吸入之方式，施用第二級毒品甲基安非他命
    1次。嗣為警於97年4月3日凌晨5時10分許，在臺中縣警察局
    豐原分局大雅分駐所內，經其同意，採尿送驗結果，呈嗎啡
    及甲基安非他命陽性反應。
二、證據名稱：
(一)、被告甲○○於警詢、偵查及本院審理時之自白。
(二)、中山醫學大學附設醫院檢驗科藥物檢測中心尿液檢驗報告、
    臺中縣警察局豐原分局委託鑑驗尿液代號與真實姓名對照表
    各乙紙在卷可參。
(三)、臺灣臺中地方法院檢察署刑案資料查註紀錄表、臺灣高等法
    院被告前案紀錄表（被告前案及素行之認定）。
三、核被告甲○○所為，係犯毒品危害防制條例第10條第1項及
    第2項施用第一、二級毒品罪。其持有第一級毒品海洛因及
    第二級毒品甲基安非他命，進而施用，持有第一級毒品海洛
    因及第二級毒品甲基安非他命之低度行為，應分別為施用之
    高度行為所吸收，不另論其持有罪。被告前於94年間，因施
    用毒品案件，經本院以94年度訴字第1236號就施用第一級毒
    品部分判處有期徒刑11月，就施用第二級毒品部分判處有期
    徒刑6月，應執行有期徒刑1年3月確定；於95年間，復因施
    用毒品案件，經本院以95年度訴字第51號就施用第一級毒品
    部分判處有期徒刑1年，就施用第二級毒品部分判處有期徒
    刑7月，應執行有期徒刑1年3月確定；於95年間，因竊盜案
    件，經本院以95年度中簡字第1614號判處有期徒刑3月確定
    ，前開於95年間所犯之施用毒品、竊盜案件，經本院裁定減
    刑為有期徒刑6月、3月又15日、1月又15日，應執行有期徒
    刑8月又15日確定，上揭案件經接續執行，於96年7月18日執
    行完畢出監等情，有臺灣臺中地方法院檢察署刑案資料查註
    紀錄表及臺灣高等法院被告前案紀錄表各乙份在卷足憑，被
    告受有期徒刑之執行完畢後，5年以內故意再犯本件有期徒
    刑以上之罪，為累犯，均應依刑法第47條第1項之規定加重
    其刑。被告所犯上開2罪，犯意個別，行為互殊，應分論併
    罰。爰審酌被告前經觀察勒戒、強制戒治及論罪科刑執行後
    ，仍無法戒絕毒癮，無視於毒品對於自身健康之戕害及國家
    對於杜絕毒品犯罪之禁令，惟審酌施用毒品係自戕行為，並
    未因此危害他人，所生損害不大，犯罪手段尚屬平和及坦承
    犯行，態度良好等一切情狀，分別量處如主文所示之刑，並
    定應執行刑，以示懲儆。
據上論斷，應依刑事訴訟法第273條之1第1項、第299條第1項前
段，第310條之2，毒品危害防制條例第10條第1項、第2項，刑法
第11條、第47條第1項、第51條第5款，判決如主文。
中    華    民    國    97    年    9     月    19    日
                        臺灣臺中地方法院刑事第五庭
                            法  官  劉麗瑛
上正本證明與原本無異。
如不服本判決，應於收受送達後10日內向本院提出上訴書狀（應
敘述具體理由並附繕本）。
上訴書狀如未敘述理由，應於上訴期間屆滿後20日內補提理由書
於本院。
                            書記官  王玟
中    華    民    國    97    年    9     月    19    日
附錄論罪科刑法條
毒品危害防制條例第10條
施用第一級毒品者，處 6 月以上 5 年以下有期徒刑。
施用第二級毒品者，處 3 年以下有期徒刑。


司法院資訊處製作；財團法人民間司法改革基金會備份。
